最高法院刑事判決　　　　　　　　　　　　　　　八十七年度台上字第一六四六號
　　上　訴　人　甲○○
　　選任辯護人　沈朝江律師
右上訴人因偽造文書案件，不服台灣高等法院台中分院中華民國八十六年十二月十一
日第二審判決（八十六年度上訴字第二三○二號，起訴案號：台灣台中地方法院檢察
署八十五年度偵字第一五○二二號），提起上訴，本院判決如左：
    主  文
上訴駁回。
    理  由
按刑事訴訟法第三百七十七條規定，上訴於第三審法院，非以判決違背法令為理由，
不得為之。是提起第三審上訴，應以原判決違背法令為理由，係屬法定要件。如果上
訴理由狀並未依據卷內訴訟資料，具體指摘原判決不適用何種法則或如何適用不當，
或所指摘原判決違法情事，顯與法律規定得為第三審上訴理由之違法情形，不相適合
時，均應認其上訴為違背法律上之程式，予以駁回。本件原判決認定上訴人甲○○意
圖為自己不法之所有，基於概括之犯意，分別偽造劉雪梨、劉雪美名義之標會單，交
付會首周麗甘，使其陷於錯誤，而交付會款新台幣（下同）三十萬一千零五十元及三
十萬七千元，得款供己使用，足以生損害於周麗甘、劉雪梨、劉雪美等情，已敘明係
依據告訴人劉雪美之指訴，核與周麗甘所供相符，上訴人於偵查中亦供稱：我自己有
急用，且告訴人是我好友，才沒告訴她標會之事等語，為其所憑之證據及認定之理由
。因而撤銷第一審關於此部分之判決，適用刑法第二百十六條、第二百十條、三百三
十九條第一項，而從一重之行使偽造私文書罪處斷。並以上訴人所辯係由告訴人委託
代為標會云云，為不可採取，於理由內詳予指駁說明，從形式上觀察，所為論敘均與
卷內證據資料相符，並無認定事實不依證據或有何採證違背證據法則等違法情形存在
。上訴人上訴意旨略以告訴人與會首劉麗甘不認識，繳交會款及標會均委託上訴人代
為。本件標會之前已商得告訴人同意，所標得之會款借予上訴人使用，依告訴人劉雪
美、周麗甘於偵查中所供可證明。原判決對於此部分有利上訴人之證據，未敘明其取
捨之理由，自有判決不備理由之違法。上訴人所供之款項，已清償大部分，僅餘十二
萬七千元，告訴人與上訴人和解後，已於偵查中撤回告訴，卻又於審理中表示追究到
底，其良心安在？上訴人並無偽造文書及詐欺罪可言。且除告訴人指訴外，並無上訴
人冒標之其他積極證據。又上訴人素行良好，現僅欠告訴人十二萬七千元，又與丈夫
離異，育有二子，現罹疾病，情堪憫恕，請予宣告緩刑等語。惟查劉雪美已詳述並未
委託上訴人代為標會，其與會首周麗甘於偵查中所稱，並無從為有利於上訴人之認定
。此外，上訴意旨未依據卷內訴訟資料，對原判決究竟如何不適用法則或適用不當為
具體之指摘，徒憑己見就原判決已說明事項，或屬原審採證認事職權之適法行使，任
意指摘為違法，且為單純事實之爭執，均不得據為第三審上訴之合法理由。其上訴違
背法律上之程式，應予駁回。本件既從程序上予以駁回，上訴人所為緩刑宣告之聲請
，自無從斟酌，附此敘明。
據上論結，應依刑事訴訟法第三百九十五條前段，判決如主文。
中      華      民      國    八十七    年      五      月     十三     日
                              最高法院刑事第十庭
                                  審判長法官  吳  雄  銘
                                        法官  池  啟  明
                                        法官  陳  宗  鎮
                                        法官  石  木  欽
                                        法官  吳  火  川
      右正本證明與原本無異
                                              書  記  官
中      華      民      國    八十七    年      五      月     十八     日
